【裁判字號】    96,訴,1837
【裁判日期】    970527
【裁判案由】    毒品危害防制條例
【裁判全文】
臺灣臺北地方法院刑事判決              96年度訴字第1837號
公  訴  人  臺灣臺北地方法院檢察署檢察官
被      告  甲○○
上列被告因違反毒品危害防制條例案件，經檢察官提起公訴（九
十六年度毒偵字第三二四一號），被告於本院準備程序進行中為
有罪之陳述，本院合議庭裁定由受命法官獨任以簡式審判程序審
理，判決如下：
    主    文
甲○○施用第一級毒品，處有期徒刑玖月。扣案之第一級毒品海
洛因壹包（毛重零點陸零參公克、驗餘淨重零點參零捌參公克）
，及第二級毒品安非他命壹包（含甲基安非他命成分、毛重肆點
肆陸公克、驗餘淨重肆點貳參公克）均沒收銷燬之。
    事    實
一、甲○○前因施用毒品案件，經臺灣板橋地方法院檢察署檢察
    官聲請臺灣板橋地方法院以九十五年度毒聲字第一九八七號
    裁定送觀察、勒戒後，因認無繼續施用毒品之傾向，於民國
    九十五年十一月二十七日釋放出所，由該署檢察官於九十五
    年十二月十九日以九十五年度毒偵字第六九六八號為不起訴
    處分；復因施用毒品案件，經臺灣板橋地方法院於九十六年
    九月二十八日以九十六年度訴字第二四三一號判處有期徒刑
    八月；詎不知悛悔，竟於觀察、勒戒執行完畢釋放出所後五
    年內，仍基於施用第一、二級毒品之犯意，於九十六年十月
    十五日凌晨採尿前回溯二十四小時內某時，在不詳地點，將
    第一級毒品海洛因及第二級毒品安非他命放入玻璃球內燒烤
    吸食煙霧，而同時施用第一級毒品海洛因及第二級毒品安非
    他命一次，玻璃球則於使用後已丟棄滅失。嗣於九十六年十
    月十五日凌晨零時五十五分，在臺北市萬華區○○○路○段
    四０四號前，發動向其綽號「阿賢」之成年友人（姓名年籍
    不詳）借用之車牌號碼五一二九—ＰＥ號自用小客車時為警
    查獲，並當場在其身上香菸盒內扣得第一級毒品海洛因一包
    （毛重零點六零三公克、驗餘淨重零點三零八三公克）及第
    二級毒品安非他命一包（含甲基安非他命、毛重四點四六公
    克、驗餘淨重四點二三公克），另在上開自用小客車駕駛座
    下，查得不知為何人所有之電子磅秤一台及玻璃吸食器一個
    ，並經警將其採尿送驗，發現其尿液呈安非他命及鴉片類陽
    性反應，而查知上情。
二、案經臺北市政府警察局萬華分局報告臺灣臺北地方法院檢察
    署檢察官偵查起訴。
    理    由
一、按本件被告甲○○所犯係死刑、無期徒刑、最輕本刑為三年
    以上有期徒刑以外之罪，其於準備程序就前揭被訴事實為有
    罪之陳述，經受命法官告知簡式審判程序之旨，並聽取其與
    公訴人之意見後，本院認無不得或不宜改依簡式審判程序進
    行之處，爰依刑事訴訟法第二百七十三條之一第一項裁定由
    受命法官獨任進行簡式審判程序。
二、上揭犯罪事實，業據被告於本院審理中均供承不諱，而被告
    為警查獲時所採集之尿液，經送臺灣尖端先進生技醫藥股份
    有限公司以酵素免疫分析法（ＥＩＡ）檢驗結果，亦呈現安
    非他命及鴉片類陽性反應，此有該公司濫用藥物檢驗報告及
    臺北市政府警察局偵辦毒品案件尿液檢體委驗單各一紙附卷
    可稽（見偵查卷第五五、五六頁），並有搜索扣押筆錄、扣
    押物品目錄表各一件及扣押物品照片三張存卷供參（見偵查
    卷第十二至十七頁）。又扣案之毒品二包，經送請鑑定結果
    ，其中一包確為第一級毒品海洛因（毛重零點六零三公克、
    驗餘淨重零點三零八三公克），此有交通部民用航空局航空
    醫務中心毒品九十六年十月二十九日航藥鑑字第０九六一七
    九九號鑑定書一紙附卷可稽（見偵查卷第五一頁），另一包
    則含有第二級毒品安非他命及甲基安非他命成分（毛重四點
    四六公克、驗餘淨重四點二三公克），此有臺北市政府警察
    局九十六年十一月十四日北市鑑毒字第七八三號鑑驗通知書
    一件存卷供參（見偵查卷第六０頁），堪信被告於本院審理
    中出於任意性之自白應與事實相符。茲查，被告前因施用毒
    品案件，經臺灣板橋地方法院檢察署檢察官聲請臺灣板橋地
    方法院以九十五年度毒聲字第一九八七號裁定送觀察、勒戒
    後，因認無繼續施用毒品之傾向，於九十五年十一月二十七
    日釋放出所，由該署檢察官於九十五年十二月十九日以九十
    五年度毒偵字第六九六八號為不起訴處分，有臺灣高等法院
    被告全國前案紀錄表在卷可按，是被告於觀察、勒戒執行完
    畢釋放後五年內再犯本案施用毒品之犯行，洵堪認定，應予
    依法論科。
三、按海洛因及安非他命分別為毒品危害防制條例第二條第二項
    第一、二款所列之第一、二級毒品，是核被告所為，係犯毒
    品危害防制條例第十條第一項之施用第一級毒品罪，及同條
    例第十條第二項之施用第二級毒品罪。被告施用毒品時持有
    毒品之行為，均各為施用毒品之行為所吸收，不另論罪。又
    被告以一施用行為同時觸犯上開二罪名，為想像競合犯，應
    從一重之施用第一級毒品罪處斷，起訴書認被告所犯上開二
    罪，為數罪併罰，容有未洽，應予敘明。爰審酌被告歷經觀
    察、勒戒之矯治處遇，仍無法戒除毒癮，顯然應予較長時間
    隔離，俾利其戒斷，惟施用毒品之犯罪行為主要係戕害自身
    ，並未直接損害他人，另參酌被告之素行、施用毒品之次數
    、手段，及犯罪後坦承犯行等一切情狀，量處如主文所示之
    刑，以示懲儆。
四、扣案之第一級毒品海洛因一包（毛重零點六零三公克、驗餘
    淨重零點三零八三公克），及第二級毒品安非他命一包（含
    甲基安非他命成分、毛重四點四六公克、驗餘淨重四點二三
    公克），均為查獲之第一、二級毒品，爰依毒品危害防制條
    例第十八條第一項前段沒收銷燬之。至扣案之電子磅秤一台
    及玻璃吸食器一個，係在被告向其友人借用之自用小客車駕
    駛座下查獲，被告於本院審理中否認為其所有，亦無積極證
    據證明為被告所有，爰不併予宣告沒收之。
據上論斷，應依刑事訴訟法第二百七十三條之一第一項、第二百
九十九條第一項前段，毒品危害防制條例第十條第一項、第二項
、第十八條第一項前段，刑法第十一條前段、第五十五條，判決
如主文。
本案經檢察官陳昆焺到庭執行職務。
中    華    民    國    97    年    5    月    27     日
                  刑事第十三庭    法  官  郭顏毓
以上正本證明與原本無異。
如不服本判決，應於判決送達後10日內向本院提出上訴狀（應抄
附繕本）。
                                  書記官  潘文賢
中    華    民    國    97    年    5     月    28    日
附錄本案論罪科刑法條：
毒品危害防制條例第十條
施用第一級毒品者，處六月以上五年以下有期徒刑。
施用第二級毒品者，處三年以下有期徒刑。


司法院資訊處製作；財團法人民間司法改革基金會備份。
